臺灣彰化地方法院刑事判決　　　　　　　　　　　　　九十三年度易字第二八七號
　　公　訴　人　臺灣彰化地方法院檢察署檢察官
　　被　　　告　辛○○
　　選任辯護人　林溢根律師
　　被　　　告　丑○○
　　選任辯護人　蘇顯騰律師
　　被　　　告　丙○○
右列被告等因竊盜案件，經檢察官提起公訴（九十二年度偵字第八八六七號、九十三
年度偵字第一一八六號），訊問被告自白犯罪，本院裁定依簡式審判程序判決如左：
    主  文
辛○○連續結夥三人以上攜帶兇器竊盜，處有期徒刑捌月，緩刑年。
丙○○連續結夥三人以上攜帶兇器竊盜，累犯，處有期徒刑玖月。扣案如表二所示之
物均沒收。
丑○○連續攜帶兇器竊盜，處有期徒刑壹年貳月，緩刑四年。扣案之Ｔ字型板手一支
沒收。
    事  實
一、丙○○前因竊盜案件，經臺灣臺南地方法院以九十二年營簡字第二五○號判處有
    期徒刑三月確定，甫於民國九十二年十一月十一日易科罰金執行完畢，猶不思悔
    改，與丑○○、辛○○、姓名年籍不詳綽號「一民」之成年男子等人，分別共同
    基於意圖為自己不法所有之概括犯意聯絡，或丑○○基於意圖為自己不法所有之
    概括犯意，於附表一所示之時間、地點，分別或共同或丑○○獨自以客觀上足以
    對人之生命產生威脅之Ｔ字型板手等工具，連續竊取被害人甲○○等人所有之機
    車，於得手後或由丑○○自行騎回高雄、或由丑○○駕駛車號ＺＫ─三三六○號
    自小貨車載回高雄住處、或由丑○○與丙○○駕駛上開自小貨車載回住處，丑○○並將其中贓車引擎及車牌卸下丟棄，並安裝自己所有之引擎及車牌後供己使用
    ，剩餘二部贓車除由丑○○自行或透過丙○○以每部新臺幣（下同）四千五百元
    之代價賣予一姓名年籍不詳、綽號「阿龍」之男子。嗣於九十二年十一月十五日
    十六時三十分許，丙○○與辛○○駕駛車號ＹＸ─二一四六號自小貨車運載附表
    編號六、七、八所竊得之四部贓車，行經彰化縣員林鎮○○里○○路七二六號前
    陸橋下時，因形跡可疑，為警查獲，並扣得丙○○、「一民」所有之作案工具十
    號、十二號、十四號板手各一支及銼刀、尖嘴鉗、剪刀、鐵鎚各一支與起子四支
    ；後於同年十二月十日十一時許，丙○○騎乘附表一編號一所竊得之贓車搭載丑
    ○○，行經彰化縣員林鎮○○里○○路與民生路口時，為警上前盤問查獲，並扣
    得丑○○所有之作案工具Ｔ字型板手一支。
二、案經彰化縣警察局員林分局報請台灣彰化地方法院檢察署檢察官偵查起訴。
    理  由
一、右揭事實業據被告辛○○、丑○○、丙○○於本院審理時供認不諱，且就各該竊
    盜參與行為分擔之人所供述情節互核均相符，並經被害人己○○、庚○○、乙○○、壬○○、戊○○、甲○○、癸○○、子○○、寅○○、丁○○等人於警詢指
    述在卷，並有被告丙○○與綽號「一民」男子所有之Ｔ字型板手、十號、十二號
    及十四號板手、銼刀、尖嘴鉗、剪刀及鐵鎚各一支、起子起子四支及被告丑○○
    所有之Ｔ字型板手一支扣案可資佐證，復有贓物認領保管單九紙、彰化縣警察局
    車輛協尋六紙、上開警察局尋獲電腦輸入單六紙、車輛竊盜詳細資料畫面一紙、
    現場查獲或勘查照片三十一張在卷可憑。綜上所述，被告三人如事實欄所示行為
    ，事證均已臻明確，其等犯行均堪認定。
二、查被告辛○○、丙○○、丑○○為如附表一所示竊盜行為時，所攜帶之Ｔ字型板
    手起子、剪刀、鐵鎚、尖嘴鉗等工具，均屬堅硬材質，部分復屬尖銳物，於客觀
    上自足對人之身體、生命構成威脅，堪認為兇器，其等攜帶而為竊盜，且其中如
    附表一編號六、七、八所示者，被告辛○○、丙○○係結夥三人所為（均詳如附
    表所示），其等上開行為，核係犯刑法第三百二十一條第一項第三款、第四款之
    結夥三人以上攜帶兇器竊盜罪。被告丑○○所為，係犯刑法第三百二十一條第一
    項第三款之攜帶兇器竊盜罪。被告辛○○、丙○○就前開如附表一編號六、七、
    八所示竊盜行為，與綽號「一民」男子間，及被告楊智與丙○○就附表一編號十
    所示竊盜行為間，有犯意聯絡、行為分擔，應論以共同正犯。又被告三人所為之
    加重竊盜犯行，均時間緊接，方法相同，觸犯構成要件相同之罪名，顯係基於概
    括犯意反覆為之，為連續犯，被告丑○○應論以攜帶兇器竊盜罪，被告丙○○、
    丑○○應論以結夥三人以上攜帶兇器竊盜罪。查被告丙○○前因竊盜案件，經臺
    灣臺南地方法院以九十二年營簡字第二五○號判處有期徒刑三月確定，於九十二
    年十一月十一日易科罰金執行完畢，有台灣高等法院被告全國前案紀錄表、台灣
    彰化地方法院檢察署刑案資料查註紀錄表各一份可查，其受此有期徒刑執行完畢
    後，五年以內再犯有期徒刑以上之罪，應依累犯規定遞加重其刑。爰審酌被告三
    人犯罪之動機、目的、手段、其品性及智識程度、犯罪所生之損害，被告辛○○
    、丑○○已賠償被害人等，此有和解書附於本院卷可按及被告犯後坦承犯行，態
    度良好等一切情狀，分別量處如主文所示之刑。末查被告丑○○、辛○○前未曾
    受有期徒刑以上刑之宣告，有臺灣高等法院被告全國前案紀錄表及臺灣彰化地方
    法院檢察署刑案資料查註紀錄表各一份附卷可稽，其等因一時失慮，偶罹刑典，
    經此刑之宣告，應知警惕而無再犯之虞，本院認以暫不執行其刑為適當，併予宣
    告被告辛○○緩刑三年、被告丑○○緩刑四年，用勵自新。
三、扣案之被告丙○○所有之Ｔ字型板手一支，與綽號「一民」男子所有之十號、十
    二號、十四號板手各一支、銼刀、尖嘴鉗、剪刀、鐵鎚各一支、起子四支，及被
    告丑○○所有之Ｔ字型板手一支，係被告三人犯罪所用之物，此據被告三人於本
    院審理時供述屬實，應依刑法第三十八條第一項第二款之規定宣告沒收。
據上論斷，應依刑事訴訟法第二百九十九條第一項前段、第二百七十三條之一第一項
，刑法第二十八條、第三百二十一條第一項第三款、第四款、第五十六條、第七十四
條第一款、第三十八條第一項第二款，判決如主文。
本案經檢察官郭銘禮到庭執行職務。
中      華      民      國    九十三    年      四      月    二十      日
                                    臺灣彰化地方法院刑事第一庭
                                      法      官  宋  恭  良
右正本證明與原本無異。
如不服本判決，應於判決送達後十日內向本院提出上訴狀( 須附繕本 )。
告訴人或被害人對於判決如有不服具備理由請求檢察官上訴者，其上訴期間之計算係
以檢察官收受判決正本之日期為準。
                                      法院書記官  劉  玫  金
中      華      民      國    九十三    年      四      月    二十 三   日
右正本證明與原本無異。
如不服本判決，應於送達後十日內向本院提出上訴狀（須附繕本），上訴於台灣高等
法院台中分院。
                                        書記官
附錄本案論罪科刑法條全文：
中華民國刑法第三百二十一條
 (加重竊盜罪)
犯竊盜罪而有左列情形之一者，處六月以上五年以下有期徒刑：
一  於夜間侵入住宅或有人居住之建築物、船艦，或隱匿其內而犯之者。
二  毀越門扇、牆垣或其他安全設備而犯之者。
三  攜帶兇器而犯之者。
四  結夥三人以上而犯之者。
五  乘火災、水災或其他災害之際而犯之者。
六  在車站或埠頭而犯之者。
前項之未遂罰之。
附表一：
┌──┬──────┬──────┬────┬──────────────┐
│編號│  時    間  │  地    點  │行為人  │  犯    罪    事    實      │
├──┼──────┼──────┼────┼──────────────┤
│    │九十二年十一│彰化縣員林鎮│        │丑○○以Ｔ字型板手強行插入鑰│
│ 一 │月十三日    │中山路某處  │丑○○  │持孔內發動機車，竊取車號Ｂ  │
│    │   │            │        │Ｍ三─二一二號之重型機車一輛│
│    │            │            │        │（被害人甲○○）。          │
├──┼──────┼──────┼────┼──────────────┤
│    │九十二年十一│彰化縣員林鎮│        │丑○○以Ｔ字型板手強行插入鑰│
│ 二 │月十三日    │某處        │丑○○  │持孔內發動機車，竊取車號款式│
│    │            │            │        │不詳之機車一部。            │
│    │            │            │        │                            │
├──┼──────┼──────┼────┼──────────────┤
│    │九十二年十一│彰化縣員林鎮│        │丑○○以Ｔ字型板手強行插入鑰│
│    │月十四日二十│中正里中正路│丑○○  │持孔內發動機車，竊取車號ＳＵ│
│ 三 │時許        │三九○號前  │        │七─九五五號之輕型機車一輛  │
│    │            │            │        │（被害人丁○○）            │
│    │            │            │        │                            │
├──┼──────┼──────┼────┼──────────────┤
│    │九十二年十一│彰化縣員林鎮│        │丑○○以Ｔ字型板手強行插入鑰│
│    │月十四日二十│南平里莒光路│丑○○  │持孔內發動機車，竊取車號Ｊ八│
│ 四 │一時許      │與新生路交叉│        │三─三○七號之重型機車一輛  │
│    │            │路口        │        │（被害人寅○○）            │
│    │            │            │        │                            │
│    │            │            │        │                            │
├──┼──────┼──────┼────┼──────────────┤
│    │九十二年十一│彰化縣員林鎮│        │丑○○以Ｔ字型板手強行插入鑰│
│    │月十五日二十│中山路二段八│丑○○  │持孔內發動機車，竊取車號ＳＵ│
│ 五 │時許        │十八號前    │        │五─三五八號之輕型機車一輛  │
│    │            │            │        │（被害人子○○）            │
│    │            │            │        │                            │
├──┼──────┼──────┼────┼──────────────┤
│    │九十二年十一│彰化縣埔心鄉│莊宗閔  │丙○○駕駛車號ＹＸ─二一四六│
│ 六 │月十五日十四│署立彰化醫院│        │號自小貨車，搭載辛○○、「一
│    │時三十分許  │停車場      │丙○○  │民」至上開地點，以Ｔ字型板手│
│    │            │            │        │竊取壬○○所有之車號ＹＢＪ─┤
│    │            │            │綽號「一│七三六號重機車、乙○○所有之│
│    │            │            │民」之男│車號Ｊ八九─重機車，得手後搬│
│    │            │            │子      │上前開自小貨車上載走。      │
│    │            │            │        │                            │
├──┼──────┼──────┼────┼──────────────┤
│    │九十二年十一│彰化縣員林鎮│        │以同編號六方式竊取曹貴霖所有│
│ 七 │月十五日十六│大同路與忠孝│同右    │之車號ＳＱ二─九五一號輕機車│
│    │時十分許    │街口        │        │，得手後搬至前開自小貨車上載│
│    │            │            │        │走。                        │
├──┼──────┼──────┼────┼──────────────┤
│    │九十二年十一│彰化縣員林鎮│        │以同編號六之方式，竊取己○○│
│ 八 │月十五日十六│南昌路三七號│同右    │所有之車號Ｇ二七─九五一號重│
│    │時三十分許  │前          │        │機車，得手後搬至前開自小貨車│
│    │            │            │        │上載走。                    │
├──┼──────┼──────┼────┼──────────────┤
│    │九十二年十二│彰化縣員林鎮│        │丑○○以Ｔ字型板手強行插入鑰│
│ 九 │月初之某日  │中山南路與光│丑○○  │持孔內發動機車，竊取車號款式│
│    │            │明街一四一巷│        │不詳之重型機車一輛          │
│    │            │口旁空地    │        │（被害人不詳）              │
├──┼──────┼──────┼────┼──────────────┤
│    │九十二年十二│彰化縣員林鎮│丑○○  │以共同竊盜之犯意，由丑○○以│
│ 十 │月九日二十時│南昌路某處  │        │Ｔ字型板手強行插入鑰匙孔發動│
│    │許          │            │        │機車、丙○○在旁把風之方式，│
│    │            │            │丙○○  │竊取車號ＢＳ八─五九九號之重│
│    │            │            │        │型機車一部（被害人為癸○○）│
│    │            │            │        │，並將上開機車搬至車號ＺＫ  │
│    │            │            │        │─三三六○號自小客貨車內後  │
│    │            │            │        │駛離。                      │
└──┴──────┴──────┴────┴──────────────┘
附表二：
一、Ｔ字型板手一支                            所有人：丙○○
二、十號、十二號、十四號板手各一支            所有人：綽號「一民」男子
    銼刀、尖嘴鉗、剪刀、鐵鎚各一支
    起子四支
